臺灣桃園地方法院小額民事判決
111年度壢小字第844號
原      告  元大商業銀行股份有限公司



法定代理人  翁健    
訴訟代理人  楊舒婷  
被      告  余鋐翔  
上列當事人間請求清償債務事件，本院於民國111年6月20日言詞
辯論終結，判決如下：
　　主    文
一、被告應給付原告新臺幣（下同）78,508元，及自民國110年1
    0月15日起至清償日止，按週年利率1.845%計算之利息，暨
    自110年11月16日起至清償日止，每期採固定金額計收違約
    金300元，每次違約狀態最高連續收取期數為3期。
二、訴訟費用1,000元由被告負擔。
三、本判決得假執行。
    理  由  要  領
一、按民事訴訟法第436條之8第1項規定：「關於請求給付金錢
    或其他代替物或有價證券之訴訟，其標的金額或價額在新台
    幣十萬元以下者，適用本章所定之小額程序。」同法第436 
    條之18規定：「判決書得僅記載主文，就當事人有爭執事項
    ，於必要時得加記理由要領。」
二、原告主張
　　被告前向原告借款10萬元，約定借款期間自109年5月14日起
    至112年5月13日止，利息按中華郵政股份有限公司2年期定
    期儲金機動利率加計週年利率1%，即以週年利率1.845%計算
    。雙方並約定自撥款日起，第1個月至第6個月為本金寬限期
    ，第7個月起，依年金法按月攤還本息；第1年利息由勞動部
    補貼，但利息補貼期間如積欠本金達3個月者即停止補貼，
    並自停止補貼之日起改按上開利率計算利息；借款人如遲延
    還本或付息時，除按上開約定利率計算利息外，每期採固定
    金額計收違約金300元，每次違約狀態違約金最高連續收取3
    期，且如有任何一期未按期清償時，視為全部到期，被告並
    簽立個人金融信用貸款契約書。詎被告未依約清償，依約定
    債務視為全部到期，並喪失期限利益，迄今尚積欠原告本金
    78,508元、利息及違約金未清償，原告迭經催討均未獲置理
    。爰依消費借貸之法律關係提起本件訴訟等語，並聲明：如
    主文第1項所示。
三、被告答辯
　　其已聲請清算，目前仍在進行中等語。
四、是依上揭規定，以下僅就被告是否已經法院裁定開始更生或
    清算？記載理由要領如下：
（一）按消費者債務清理條例第28條之規定：「對於債務人之債
      權於法院裁定開始更生或清算程序前成立者，為更生或清
      算債權。前項債權，除本條例別有規定外，不論有無執行
      名義，非依更生或清算程序，不得行使其權利。」亦即法
      院裁定開始更生或清算程序後，債權人始不得對債務人開
      始或繼續訴訟程序，然在法院尚未裁定開始更生或清算程
      序前，債權人對債務人之訴訟，並不受限制。
（二）查被告雖辯稱其已聲請清算等語（見本院卷第12頁反面第
      20行）。然迄至本院言詞辯論終結前，被告尚未經法院裁
      定開始更生或清算，有消債破產事件公告查詢結果在卷可
      參（見本院個資卷），且被告亦未提出任何證據證明其已
      經法院裁定開始更生或清算，是依上揭規定，原告提起本
      件訴訟，應屬適法，則被告前揭所辯，並不可採。惟如嗣
      後被告經法院裁定開始更生或清算，原告仍應依更生或清
      算程序行使其權利，併此敘明。　　
五、綜上所述，原告依消費借貸之法律關係，請求被告應給付原
    告78,508元，及自110年10月15日起至清償日止，按週年利
    率1.845%計算之利息，暨自110年11月16日起至清償日止，
    每期採固定金額計收違約金300元，每次違約狀態最高連續
    收取期數為3期，為有理由，應予准許。
六、本件原告勝訴部分係依民事訴訟法第436條之8適用小額訴訟
    程序所為之判決，應就被告敗訴部分，依同法第436條之20
    規定，依職權宣告假執行。
七、本件事證已臻明確，兩造其餘之攻擊防禦方法及所提證據，
    於判決結果不生影響，爰不一一論列，併此敘明。
八、訴訟費用負擔之依據：民事訴訟法第78條。並依職權確定訴
    訟費用額如主文第2項所示。
中　　華　　民　　國　　111 　年　　7 　　月　　 8　　日
                  中壢簡易庭      法  官  周仕弘
以上為正本係照原本作成。
如不服本判決，應於送達後20日內，向本院提出上訴狀並表明上
訴理由，如於本判決宣示後送達前提起上訴者，應於判決送達後
20日內補提上訴理由書（須附繕本）。
如委任律師提起上訴者，應一併繳納上訴審裁判費。
中　　華　　民　　國　　111 　年　　7 　　月　　 8　　日
                                  書記官  巫嘉芸
附錄：
一、民事訴訟法第436條之24第2項：
    對於小額程序之第一審裁判上訴或抗告，非以其違背法令為
    理由，不得為之。
二、民事訴訟法第436條之25：
    上訴狀內應記載上訴理由，表明下列各款事項：
    （一）原判決所違背之法令及其具體內容。
    （二）依訴訟資料可認為原判決有違背法令之具體事實。